臺灣新北地方法院刑事判決
110年度審交易字第1349號
公  訴  人  臺灣新北地方檢察署檢察官
被      告  許紘源


選任辯護人  蘇千祿律師                    
上列被告因過失傷害案件，經檢察官提起公訴（110 年度偵字第
19560 號），本院判決如下：
    主  文
許紘源犯過失傷害罪，處拘役伍拾日，如易科罰金，以新臺幣壹
仟元折算壹日。緩刑貳年。
    事實及理由
壹、查被告許紘源所犯係死刑、無期徒刑、最輕本刑為3 年以上
    有期徒刑以外之罪，其於準備程序就被訴事實為全部有罪之
    陳述，經告知簡式審判程序之旨，並聽取其與辯護人及檢察
    官之意見後，本院認無不得或不宜改依簡式審判程序進行之
    處，爰依刑事訴訟法第273 條之1 第1 項、第284 條之1 之
    規定，裁定進行簡式審判程序。
貳、本案犯罪事實及證據，除下列事項應予補充外，餘均引用附
    件即檢察官起訴書之記載：
一、犯罪事實欄一之末，應補充「嗣經警據報前往現場處理時，
    許紘源留待現場，向到場處理警員坦承為肇事者，並接受其
    後裁判（陳建榮、林沛璇已撤回過失傷害告訴，本院不另為
    不受理判決，詳後述）」。
二、補充「道路交通事故肇事人自首情形記錄表1 份（參110 年
    度偵字第19560 號卷第40頁）、被告許紘源於111 年3 月10
    日本院準備程序及審理中之自白（參本院卷附當日各該筆錄
    ）」為證據。
叁、論罪科刑：
一、核被告所為，均係犯刑法第284 條前段之過失傷害罪。其以
    一過失行為，致告訴人呂紹達、卓子芸（以下合稱本件告訴
    人）皆受有傷害，為想像競合犯，依同法第55條之規定，從
    一重處斷。又被告於肇事後，在犯罪未被有偵查權限之機關
    或公務員發覺前，主動向據報前往現場處理之警員表明係肇
    事者，而願接受裁判等情，此觀卷附道路交通事故肇事人自
    首情形記錄表1 份可明，其合於自首要件，得依刑法第62條
    前段規定減輕其刑。關於被告所為同致告訴人陳建榮、林沛
    璇受有如附件犯罪事實欄一所示之傷害，亦涉過失傷害罪部
    分，則據告訴人陳建榮、林沛璇於民國111 年1 月27日即第
    一審辯論終結前具狀撤回告訴，此有告訴人陳建榮、林沛璇
    提出之刑事撤回告訴狀各1 份在卷可佐，本應就此另為不受
    理判決，惟此部分與其對本件告訴人所為之過失傷害犯行，
    具備想像競合犯之裁判上一罪關係，故不另為不受理之諭知
    。
二、審酌被告為領有合格駕駛執照之人，在公用道路上駕駛車輛
    之期間，本應時時注意並遵守道路交通安全規則，以維護自
    身及其他用路人之生命、身體或財產之安全，卻於案發時地
    ，未注意車前狀況及保持安全間距，因而造成本件交通事故
    ，並致本件告訴人受有附件犯罪事實欄一所示之傷害，實有
    不該，惟念其案發後分別對告訴人呂紹達、卓子芸、陳建榮
    、林沛璇提出賠償，且協同保險公司盡力賠償告訴人呂紹達
    、卓子芸、陳建榮、林沛璇所受之損害，告訴人陳建榮、林
    沛璇則已撤回告訴在案，堪認被告確有積極填補損害之具體
    行動，兼衡被告之素行、教育程度、職業、家庭經濟與生活
    狀況，以及犯後始終坦承犯行，態度良善等一切情狀，量處
    如主文所示之刑，並諭知易科罰金之折算標準，以資處罰。
三、查被告本件以前並無任何故意犯罪而受有期徒刑以上刑之宣
    告之紀錄，此觀卷附臺灣高等法院被告前案紀錄表1 份自明
    ，足以彰顯其素行甚佳，所為本件犯行固應責難，然衡酌其
    因一時失慮，偶罹刑典，犯後坦承犯行，積極對各該告訴人
    賠償所受損害，諒其經此偵審訴訟程序，應知所警惕，當無
    再犯之虞，本院審酌上情，認所宣告之刑以暫不執行為適當
    ，併予宣告緩刑2 年。　　
肆、本判決係依刑事訴訟法第310 條之2 及第454 條所製作之簡
    化判決，依法僅需記載犯罪事實、證據名稱及應適用之法條
    ，並得以簡略方式為之，如認定之犯罪事實、證據及應適用
    之法條，與檢察官起訴書之記載相同者，得引用之，附此敘
    明。
據上論斷，應依刑事訴訟法第273 條之1 第1 項、第299 條第1
項前段、第310 條之2 、第454 條（本件依刑事判決精簡原則，
僅記載程序法條文），判決如主文。
本案經檢察官王聖涵偵查起訴，由檢察官陳炎辰到庭執行公訴。
中　　華　　民　　國    111   年 　  3  　月 　 29  　日
                刑事第二十四庭  法  官　李俊彥   
以上正本證明與原本無異。
如不服本判決，應於判決送達後20日內敘明上訴理由，向本院提
出上訴狀（應附繕本），上訴於臺灣高等法院。其未敘述上訴理
由者，應於上訴期間屆滿後20日內向本院補提理由書「切勿逕送
上級法院」。
                                書記官  林慈恩
中　　華　　民　　國　  111 　年　   3    月    29    日
附錄本判決論罪之法律條文：
中華民國刑法第284 條
因過失傷害人者，處1 年以下有期徒刑、拘役或10萬元以下罰金
；致重傷者，處3 年以下有期徒刑、拘役或30萬元以下罰金。
--------------------------------------------------------
附件：
臺灣新北地方檢察署檢察官起訴書
                                    110年度偵字第19560號
　　被　　　告　許紘源　男　25歲（民國00年0月0日生）
　　　　　　　　　　　　住新北市○○區○○路000○0號4樓
　　　　　　　　　　　　國民身分證統一編號：Z000000000號
　　選任辯護人　蘇千祿律師
上列被告因過失傷害案件，已經偵查終結，認應該提起公訴，茲
將犯罪事實及證據並所犯法條分敘如下：
　　　　犯罪事實
一、許紘源於民國110年1月10日20時43分許，駕駛車牌號碼000-
    0000號自用小客車，沿新北市蘆洲區集賢路往三重方向行駛
    ，行經新北市○○區○○路000號前，本應注意車前狀況及保持
    安全間距，並隨時採取必要之安全措施，以避免危險之發生
    ，而依當時情況，並無不能注意之情事，竟疏未注意及此，
    自後追撞前方停等紅燈由呂紹達所駕駛搭載卓子芸、陳建榮
    、林沛璇之車牌號碼000-0000號自用小客車，致呂紹達受有
    頭部外傷併左額撕裂傷約3公分、右大腿挫傷之傷害；卓子
    芸受有額部鈍傷、右側上臂挫傷、雙側膝部挫傷、右側前胸
    壁挫傷、左側無名指擦傷之傷害；陳建榮受有右側肋骨閉鎖
    性骨折、上頷骨閉鎖性骨折、臉部挫傷、下背挫傷之傷害；
    林沛璇受有頭部、頸部、右側肩部、手肘、右側膝蓋、上背
    部、下背部挫傷之傷害。
二、案經呂紹達、卓子芸、陳建榮、林沛璇訴由新北市政府警察
    局蘆洲分局報告偵辦。
　　　　　　證據並所犯法條
一、證據清單及待證事實：
編號 證  據  名  稱 待  證  事  實 1 被告許紘源於警詢及偵查中之供述  坦承於上揭時、地，駕駛上開自用小客車自後追撞前方停等紅燈由告訴人呂紹達所駕駛並搭載告訴人卓子芸、陳建榮、林沛璇之自用小客車之事實。 2 告訴人呂紹達、卓子芸、陳建榮、林沛璇於警詢時之指訴   全部犯罪事實。 3 道路交通事故現場圖、 道路交通事故調查報告表㈠㈡各1份、行車紀錄器錄影光碟1片、行車紀錄器錄影畫面翻拍照片及現場暨車損照片18張  本件交通事故發生經過及現場情況。 4 新光醫療財團法人新光吳火獅紀念醫院乙種診斷證明書1份、新北市立聯合醫院乙種診斷書2份、馬偕紀念醫院乙種診斷證明書3份  告訴人4人因本次車禍受有如犯罪事實欄所示傷害之事實。 
二、核被告所為，係刑法第284條前段之過失傷害罪嫌。其以一
    過失行為，致告訴人4人受有傷害，為想像競合犯，請依同
    法第55條之規定，從一重處斷。
三、依刑事訴訟法第251條第1項提起公訴。
　此　致
臺灣新北地方法院
中　　華　　民　　國　 110　　年　　11　　月　　16　　日
 　　　　　　　　　　　　　   檢 察 官    王聖涵